【裁判字號】    95,訴,750
【裁判日期】    951130
【裁判案由】    違反毒品危害防制條例
【裁判全文】
臺灣嘉義地方法院刑事判決               95年度訴字第750號
公  訴  人  臺灣嘉義地方法院檢察署檢察官
被      告  甲○○
                    號3樓1
上列被告因違反毒品危害防制條例案件，經檢察官提起公訴（九
十五年度毒偵字第一一五八號），被告於準備程序中就被訴事實
為有罪之陳述，經本院合議庭裁定由受命法官獨任進行簡式審判
程序，判決如下：
    主  文
甲○○施用第一級毒品，處有期徒刑陸月，扣案之第一級毒品海
洛因壹包（淨重零點零玖公克）沒收銷燬之，上開第一級毒品海
洛因外包裝袋壹個沒收；又施用第二級毒品，處有期徒刑貳月。
應執行有期徒刑柒月，扣案之第一級毒品海洛因壹包（淨重零點
零玖公克）沒收銷燬之，上開第一級毒品海洛因外包裝袋壹個沒
收。
    事  實
一、甲○○前於民國九十三年間因施用毒品案件，經本院以九十
    三年度毒聲字第四八九號裁定送觀察、勒戒後，因認無繼續
    施用毒品之傾向，於九十三年十一月八日觀察、勒戒執行完
    畢釋放。詎仍不知悔改，於觀察、勒戒執行完畢釋放後五年
    內，基於施用第一級毒品海洛因之犯意，於九十五年十月一
    日下午五時許，在其嘉義市○○街一二三之一三號四樓一居
    所，以將海洛因摻入香菸內點火燃燒吸食煙霧之方式，施用
    第一級毒品海洛因一次，另基於施用第二級毒品甲基安非他
    命之犯意，於九十五年九月二十九日晚上十時許，在上址居
    所，以將甲基安非他命置入玻璃球內加熱燒烤吸食煙霧之方
    式，施用第二級毒品甲基安非他命一次。嗣於九十五年十月
    一日下午五時五十五分許，在嘉義市○○街一二三之四號前
    為警查獲，並扣得其所有施用剩餘之第一級毒品海洛因一包
    （淨重○‧○九公克），而於查獲當日下午六時五十分許，
    得甲○○同意後採其尿液送驗，其結果呈海洛因之代謝物嗎
    啡陽性反應及甲基安非他命陽性反應，始悉上情。
二、案經嘉義市警察局第二分局報告臺灣嘉義地方法院檢察署檢
    察官偵查起訴。
    理  由
一、本件係經被告甲○○於準備程序當庭表示認罪，而經本院裁
    定以簡式審判程序加以審理，則依據刑事訴訟法第二百七十
    三條之二、同法第一百五十九條第二項之規定，不適用傳聞
    法則有關限制證據能力之相關規定，合先敘明。
二、上開事實，業據被告甲○○於警詢（見警卷第一至五頁）、
    偵查（見偵查卷第一○、一一頁）及本院（見本院卷第二四
    、二五頁）坦承不諱，而其上開為警查獲所採集之尿液，經
    送請高雄市立凱旋醫院檢驗結果，確呈施用第一級毒品海洛
    因之代謝物嗎啡陽性反應及第二級毒品甲基安非他命之陽性
    反應，有高雄市立凱旋醫院濫用藥物尿液檢驗報告及代號與
    真實姓名對照表（見偵查卷第一六、一七頁）在卷可稽，且
    被告為警查獲時所扣得之白色粉末一包，經送法務部調查局
    檢驗結果，確含第一級毒品海洛因成分，亦有法務部調查局
    九十五年十月三十一日調科壹字第○九五二三○三一四六○
    號鑑定書附卷可稽（見偵查卷第一八頁），足認被告前開自
    白與事實相符，堪以採信。再查被告曾於九十三年間因施用
    毒品案件，經本院以九十三年度毒聲字第四八九號裁定送觀
    察、勒戒後，因認無繼續施用毒品之傾向，於九十三年十一
    月八日觀察、勒戒執行完畢釋放，有臺灣高等法院被告前案
    紀錄表在卷可參，是被告於觀察、勒戒執行完畢釋放後，五
    年內再犯施用毒品罪，自應依法論罪科刑。
三、查海洛因及甲基安非他命分屬毒品危害防制條例第二條第二
    項第一款之第一級毒品及同條項第二款所列之第二級毒品，
    核被告所為，係犯毒品危害防制條例第十條第一項之施用第
    一級毒品罪及同條例第十條第二項之施用第二級毒品罪。被
    告因施用第一級毒品海洛因及第二級毒品甲基安非他命而持
    有海洛因及甲基安非他命之低度行為，為其施用之高度行為
    所吸收，不另論罪。又被告所犯上開二罪，犯意各別，行為
    互異，罪名有異，應予分論併罰。爰審酌被告前曾因施用毒
    品觸法，仍不知悛悔，又施用足以導致精神障礙、性格異常
    ，甚至造成生命危險之毒品，戕害一己之身體健康，對社會
    治安可能之危害程度非微，惟其犯罪後尚能坦承犯行等一切
    情狀，就施用第一級及第二級毒品部分，分別量處如主文所
    示之刑，並定其應執行刑。扣案之海洛因一包（淨重○‧○
    九公克），係屬毒品危害防制條例第二條第二項第一款所定
    之第一級毒品，應依毒品危害防制條例第十八條第一項前段
    之規定，宣告沒收銷燬之。另扣案之上開毒品海洛因外包裝
    袋一個，係被告所有供犯本件施用第一級毒品罪所用之物，
    業據被告於供承在卷，併依刑法第三十八條第一項第二款規
    定宣告沒收。
據上論斷，應依刑事訴訟法第二百七十三條之一第一項、第二百
九十九條第一項前段，毒品危害防制條例第十條第一項、第二項
、第十八條第一項前段，刑法第十一條前段、第五十一條第五款
、第三十八條第一項第二款，判決如主文。
本案經檢察官陳志川到庭執行職務。
中    華    民    國  九十五  年   十一   月   三十   日
                  刑事第三庭    法  官  鄭雅文
以上正本證明與原本無異。
如不服本判決，應於判決送達後十日內，向本院提出上訴狀。
中    華    民    國  九十五  年   十一   月   三十   日
                                書記官  鄭翔元
附錄論罪科刑法條：
毒品危害防制條例第十條
施用第一級毒品者，處六月以上五年以下有期徒刑。
施用第二級毒品者，處三年以下有期徒刑。


司法院資訊處製作；財團法人民間司法改革基金會備份。
